# 陈老师-请教您是否应纳入合并范围的问题

提问人：wj09kj1 时间：2015-08-21 16:09:19
A公司与其他两名法人股东（各持股25%）共同出资设立B公司，A公司持有B公司50%股份。B公司的法人、总经理由A公司委派相关人员担任，B公司董事有三人，其中两人也由A公司委派相关人员担任。B公司投资设立一家联营公司C，持股比例26%。 问题：
1.A公司是否应将B公司纳入合并范围，作为A公司的控股子公司核算； 2.如B公司为A公司的控股子公司，则A公司对C公司的持股比例应为多少？ 我的理解： 1.根据企业会计准则讲解 2010 年第三十四章合并财务报表—合并范围的确定中，母公司拥有其半数一下的表决权的被投资单位纳入合并财务报表的合并范围的条件（ 1 ）规定，通过与被投资单位其他投资者之间的协议，拥有被投资单位半数以上表决权，应纳入合并财务报表的合并范围。A公司在B公司董事会中有两名董事，拥有B公司半数以上表决权。因此应将B公司纳入合并范围。 2.A公司间接持有C公司持股比例为26%。

回答人：chenyiwei
1 、不能一概而论。因为公司的最高权力机构是股东会而不是董事会，因此仅仅在董事会中占多数席位，不一定意味着必然控制了该被投资企业。建议考虑该子公司的设立目的、另两方股东是否为单纯的财务投资者、本企业是否向另外两方股东提供了有保本和保底收益保证、该子公司的日常管理体制和决策机制等因素进行综合分析评价。 2 、如果A能控制B，则在合并报表层面对C的持股比例仍为 26 ％，并按该比例确认投资收益。只不过这部分投资收益作为B的净利润的一部分，其中有 50 ％要归属少数股东所有而已，即对归属于母公司股东的净利润的贡献相当于该联营企业净利润的 13 ％。